# 求助陈版 : 关于冲资本公积的问题？

提问人：csse235 时间：2021-03-05 08:05:04
A公司收购少数股东股权，合并报表层面要冲减资本公积，如果资本公积不够冲，冲减盈余公积和未分配利润，那么如果A企业的母公司B公司有资本公积，那么在B的合并报表是否需将冲减的A公司盈余公积还原（还原成未分配利润），然后冲B的资本公积，如果B的资本公积还不够冲，是否一直往上级单位冲资本公积而层层还原盈余公积（未分配利润）呢？

回答人：chenyiwei
可以这样理解。在每一层次的合并报表中，均以本层次的资本公积为限，考虑本层次合并报表中发生的收购少数股权等权益性交易可冲减资本公积的金额。有可能下一层次冲减盈余公积和未分配利润的金额，在本层次变为冲减资本公积；也可能相反。